# 请教陈版政府补助问题

提问人：hsj20082857 时间：2016-12-27 12:12:36
请教陈版： 某单位申请了一笔新兴产业创新基金 500 万，申报材料上说项目总投资 6800 万，其中工程投资 2000 万 设备费用 3500万，研发费用 1100 万，其他费用 200 万。 这 500 万并没明确是用于补助工程投资、设备费用或是研发支出，企业也无法区分这 500 万实际用于什么部分，能否以无法区分全部作为与收益相关的补助？如不行有什么可行的办法区分出资产相关与收益相关部分？

回答人：chenyiwei
由于其补助对象是整个项目的支出，因此建议按照预算的各类支出金额为权数分摊到工程投资、设备、研发等方面，按照其所对应的支出类别确定会计处理方法；也可以按照“先发生的支出先获得补助”的原则确认补助对象。